【裁判字號】    97,訴,712
【裁判日期】    980512
【裁判案由】    違反銀行法
【裁判全文】
臺灣臺中地方法院刑事判決               97年度訴字第712號
公  訴  人  臺灣臺中地方法院檢察署檢察官
被      告  亥○○
                    （現於臺灣臺中監獄執行中）
指定辯護人  鄭晃奇律師（經法律扶助基金會指派）
被      告  宇○○
指定辯護人  王銘助律師（經法律扶助基金會指派）
被      告  庚○○
指定辯護人  本院公設辯護人地○○
被      告  丙○○
指定辯護人  本院公設辯護人地○○
上列被告因違反銀行法等案件，經檢察官提起公訴（97年度偵字
第531號），及移送併辦（臺灣臺北地方法院檢察署97年度偵緝
字第1784號、97年度偵字第6293號、97年度偵緝字第1755、1756
、1757、1758、1759、1760、17 61、1762、1763、1764、1765
、1767、1859號），本院判決如下：
    主    文
亥○○共同犯銀行法第一百二十五條第一項前段之非法經營銀行
業務罪，處有期徒刑年拾月。
宇○○共同犯銀行法第一百二十五條第一項前段之非法經營銀行
業務罪，處有期徒刑年陸月。
庚○○、丙○○均無罪。
    犯罪事實
一、亥○○為康集團之總裁，即為康集團旗下之金捷妮絲國
    際科技股份有限公司（下稱金捷妮絲公司，公司登記地址設
    於臺北市中正區○○○路○段100號24樓，實際營業地址為臺
    北市松山區○○○路214號7樓）及越康股份有限公司（下稱
    越康公司，未辦理公司登記，公司營業地址為臺北市松山區
    ○○○路214號7樓）之實際負責人，綜理上開二公司全部業
    務；宇○○（對外稱薛漢聲）則於民國95年12月1日至96 年
    7月間擔任金捷妮絲公司執行長，負責金捷妮絲公司組織行
    銷業務。亥○○、宇○○二人均明知金婕妮絲公司非屬銀行
    ，且除法律另有規定者外，非銀行不得經營收受存款業務，
    並不得以收受投資或使加入為股東或其他名義，向多數人或
    不特定之人收受款項或吸收資金，而約定或給付與本金顯不
    相當之紅利、利息、股息或其他報酬，竟共同基於違反銀行
    法之犯意聯絡，自96年3月間某日起，在臺中市之水舞饌、
    漾春天餐廳，及在臺北市之金婕妮絲公司等處，對外舉辦投
    資說明會，對前來參加說明會之不特定人宣稱越南金捷妮絲
    公司從事傳銷事業，販售美容儀器、健康食品、日常用品等
    事業獲取資金，且要在越南投資水力電廠、逃生梯、發展環
    保建築材料，前景看好，獲利豐厚，並以優渥之投資條件，
    吸引不特定人投資，嗣有壬○○、丑○○、卯○○○、癸○○○、戊○○（原名王洪采玲）、未○○等人認有利可圖，
    乃以如附表一「獲利方式」欄所示之投資條件，分別於如附
    表一所示之日期，投資如附表一所示之資金，投資款則交由
    亥○○或宇○○收受，以此約定或給付與本金顯不相當之報
    酬。爾後自96年6月間某日起，亥○○即通知戊○○等人停
    止發放紅利。
二、亥○○承前犯意，復與任職於康集團旗下越康公司之陳海
    泉（經臺灣臺北地方法院以97年度金訴字15號判決認定共同
    違反非銀行不得經營收受存款業務之規定，處有期徒刑2年
    ，緩刑5年確定），共同基於違反銀行法之犯意聯絡，於96
    年6月至10月間，繼續在越康公司內舉辦投資說明會，對前
    來參加說明會之不特定人宣稱該康集團旗下之越康公司將
    在越南投資水力發電、土地開發及電信等事業，前景看好，
    並以優渥之投資條件，吸引不特定人投資，嗣金筱蘭、丁○○、宙○○、午○○、寅○○、乙○○、辰○○、申○○、
    己○○、子○○、酉○○、天○○、辛○○、戌○○等人認
    有利可圖，乃以如附表二「獲利方式」欄所示之投資條件，
    分別於如附表二所示之日期，投資如附表二所示之資金，以
    此約定或給付與本金顯不相當之報酬。嗣因金筱蘭等人並未
    能按期領得約定之款項而提出告訴。
三、案經壬○○、丑○○、卯○○○、癸○○○、戊○○訴由臺
    灣臺中地方法院檢察署檢察官偵查起訴，暨臺灣臺北地方法
    院檢察署檢察官移送併辦。
    理    由
壹、有罪部分﹕
一、證據能力之說明﹕
    按現行刑事訴訟法為保障被告之反對詰問權，排除具有虛偽
    危險性之傳聞證據，以求實體真實之發見，於該法第159條
    第1項明定被告以外之人於審判外之言詞或書面陳述，除法
    律有規定者外，不得作為證據。而刑事訴訟法第159條之1至
    159條之4有傳聞法則之例外規定，且被告以外之人於審判外
    之陳述，雖不符前4條之規定，而經當事人於審判程序同意
    作為證據，法院審酌該言詞陳述或書面陳述作成時之情況，
    認為適當者，亦得為證據；當事人、代理人或辯護人於法院
    調查證據時，知有第159條第1項不得為證據之情形，而未於
    言詞辯論終結前聲明異議者，視為有前項之同意，刑事訴訟
    法第159條之5定有明文。本件關於以下論及之告訴人未○○
    、金筱蘭、丁○○、宙○○、午○○、寅○○、乙○○、辰
    ○○、申○○、己○○、子○○、酉○○、天○○、辛○○
    、戌○○於偵查程序中之指訴及共同被告陳海泉偵查中之供
    述，係屬被告亥○○以外之人於審判外之書面陳述，而檢察
    官、被告亥○○、辯護人並未就上開陳述有所爭執，且迄於
    言詞辯論終結前，均未主張有刑事訴訟法第159條第1項不得
    為證據之情形，是應認已同意作為證據，且經本院審酌後，
    認無不適當之情形，應認具有證據能力，合先敘明。
二、認定犯罪事實所憑之證據及理由﹕
  (一)被告亥○○部分﹕
    訊據被告亥○○就上開犯罪事實坦承不諱，核與告訴人壬○○、丑○○、卯○○○、癸○○○、戊○○、未○○、金筱
    蘭、丁○○、宙○○、午○○、寅○○、乙○○、辰○○、
    申○○、己○○、子○○、酉○○、天○○、辛○○、戌○○於偵查程序中之指訴及共同被告陳海泉偵查中之供述相符
    ，復有告訴人卯○○○、戊○○、未○○、被害人甲○○提
    出之金婕妮絲公司共同經營回饋分紅契約書影本各1紙、金
    捷妮絲公司1＋1優惠專案影本1紙、告訴人壬○○、丑○○
    、戊○○、被害人許嘉君、許執柯、甲○○提出之精英計畫
    申請書影本各1份、股東共同經營分紅計畫表1紙、獎金發放
    時間表1紙、被告亥○○分別簽發予告訴人壬○○、丑○○
    、戊○○、被害人許嘉君、許執柯、甲○○、朱鋒之本票
    各1紙、告訴人戊○○、未○○、被害人朱鋒之匯款單影
    本各1紙、告訴人癸○○○之合作金庫銀行帳戶存摺明細影
    本2紙、告訴人卯○○○之郵局存簿明細影本1紙、被告亥○○以金捷妮絲公司名義之邀請函1張、金婕妮絲公司登記資
    料影本1份、金婕妮絲公司「錢」進越南富貴滿堂股東分紅
    計畫說明書1份、被告亥○○日盛銀行開戶申請書暨帳戶交
    易明細查詢表1份、告訴人午○○、寅○○、乙○○、申○○、己○○、酉○○之康集團投資契約書影本各1份、告
    訴人金筱蘭、辰○○、辛○○、戌○○之康集團投資契約
    書影本各2份、告訴人丁○○、宙○○之康集團投資契約
    書影本各3份、告訴人己○○、酉○○、辛○○、戌○○之
    投資契約副約書影本各1份、告訴人辰○○之投資副約書影
    本各2份、告訴人金筱蘭匯款予被告亥○○之匯款委託書影
    本4紙、告訴人寅○○、申○○匯款予被告亥○○之匯款單
    影本1紙、告訴人宙○○、午○○存款至被告亥○○帳戶之
    存款憑條影本各1紙、被告亥○○簽發予告訴人張鏽齡之本
    票影本1紙、簽發予告訴人金筱蘭之本票影本6紙、居間招攬
    人員車馬費暨邀約獎勵發放實施辦法1份等在卷可稽。是被
    告亥○○之自白與事實相符，本件事證明確，被告亥○○之
    犯行洵堪認定。
  (二)被告宇○○部分﹕
    訊據被告宇○○固坦承其於95年12月1日至96年7月間擔任金
    捷妮絲公司執行長，負責該公司組織行銷業務，有在金捷妮
    絲公司對外舉辦之投資說明會中，在台上主持說明關於投資
    金捷妮絲公司之事；惟矢口否認有何違反銀行法之犯行，辯
    稱﹕伊在金婕妮絲公司之執行長職稱，實屬傳銷公司業績聘
    稱，伊無參與公司任何決策，與被告亥○○亦無犯意聯絡云
    云。辯護人則為被告宇○○辯護稱﹕被告宇○○雖擔任越南
    金捷妮絲公司之執行長，然僅係受僱於該公司，擔任業務招
    攬之工作，固定領取公司薪水，及少數佣金，被告宇○○對
    於公司制度設計、決策、修改、及如何執行等，並無從置喙
    云云。經查﹕
    １證人即共同被告亥○○於98年1月20日在本院證稱﹕金婕
      妮絲公司辦說明會的線頭是宇○○，伊曾經跟宇○○在公
      司中一起開會及討論公司營運，及跟宇○○談公司之紅利
      制度，宇○○沒有質疑過紅利制度是否可行；宇○○有拿
      投資金額的百分之四十的傭金，其中包括要發放給下線的
      獎金在內，伊於97年8月16日臺北地院羈押訊問庭時稱﹕
      「... 朋友就有人說要幫我找資金讓我繼續經營下去，所
      以首先來了一個薛漢聲... 」（見臺灣臺北地方法院檢察
      署97年度聲羈字第304號卷第6頁反面），是因為宇○○有
      建議伊找資金，但不是完全都是宇○○建議的，又伊於97
      年8月16日臺北地院羈押訊問庭時稱﹕「... 與投資人簽
      的契約書都是我在契約書上蓋用印章之後再由薛漢聲及林
      達三拿出去與投資人簽訂的」（見臺灣臺北地方法院檢察
      署97年度聲羈字第304號卷第6頁反面）為實在等語（見本
      院卷第174頁正反面、第175頁正反面、第176頁）。
    ２又證人即告訴人戊○○於98年1月20日在本院證稱﹕金婕
      妮絲公司之說明會是宇○○等人舉辦，伊到臺北公司之後
      是由宇○○等人對伊等說明金婕妮絲公司未來願景等語（
      見本院卷第165頁反面及臺灣臺中地方法院檢察署96年度
      他字第3778號卷第3頁）；證人即告訴人丑○○於同日在
      本院證稱﹕伊參加之第2次投資款，是以現金在臺北交給
      宇○○等語（見本院卷第168頁）；證人壬○○亦於同日
      在本院證稱﹕關於伊的投資款，宇○○有時會帶會計來收
      錢，許瓊瓔也有代收過，伊也有跟癸○○○一起交錢給宇
      ○○過等語（見本院卷第172頁）。互核上開告訴人之證
      述，與共同被告亥○○之證述大致相符，均堪採信。而被
      告宇○○亦承認其曾參與金婕妮絲公司內部之開會、收取
      被告亥○○交付之傭金（惟僅承認收取投資金額之百分之
      二、三十之傭金）、及曾向投資人收取過投資款等情（見
      本院卷第212頁正反面、第213頁反面）。另共同被告庚○○供稱係被告宇○○找伊去金婕妮絲公司幫忙，宇○○並
      拿錢給伊補貼油錢等語（見本院卷第216頁反面、第219頁
      ），亦可佐證被告宇○○負責舉辦金婕妮絲公司投資說明
      會之情。
    ３此外，復有告訴人卯○○○、戊○○、被害人甲○○提供
      之金婕妮絲公司共同經營回饋分紅契約書影本各1紙、金
      捷妮絲公司1＋1優惠專案影本1紙、告訴人壬○○、丑○○、戊○○、被害人許嘉君、許執柯、甲○○提供之精英
      計畫申請書影本各1份、股東共同經營分紅計畫表1紙、獎
      金發放時間表1紙、告訴人戊○○、被害人朱鋒之匯款
      單影本各1紙、告訴人癸○○○之合作金庫銀行帳戶存摺
      明細影本2紙、告訴人卯○○○之郵局存簿明細影本1紙、
      金捷妮絲公司名義之邀請函1張、金婕妮絲公司登記資料
      影本1份、金婕妮絲公司「錢」進越南富貴滿堂股東分紅
      計畫說明書1份等資料在卷可稽。
    ４綜上事證，足認任職金婕妮絲公司執行長之被告宇○○，
      曾向金婕妮絲公司集團總裁即被告亥○○建議本件吸收資
      金事宜，並與亥○○共同開會討論關於金婕妮絲公司之營
      運及紅利制度，被告宇○○對外並負責舉辦投資說明會，
      與投資人簽訂投資契約書，及收取投資款項等事宜。被告
      宇○○辯稱其對於公司制度設計、決策、修改、及如何執
      行等無從置喙云云，尚難採信。從而，被告宇○○之上開
      違反非銀行不得經營收受存款業務規定之犯行，亦堪認定
      。
三、論罪科刑﹕
    按除法律另有規定者外，非銀行不得經營收受存款、受託經
    理信託資金、公眾財產或辦理國內外匯兌業務；以借款、收
    受投資、使加入為股東或其他名義，向多數人或不特定之人
    收受款項或吸收資金，而約定或給付與本金顯不相當之紅利
    、利息、股息或其他報酬者，以收受存款論，銀行法第29條
    第1項、第29條之1分別定有明文。是核被告亥○○、宇○○
    所為，均係違反銀行法第29條之規定，應依銀行法第125條
    第1項前段規定處斷。被告亥○○與宇○○間就犯罪事實欄
    一部分，被告亥○○與另案被告陳海泉間就犯罪事實欄二部
    分，分別有犯意聯絡及行為分擔，均為共同正犯。又按刑事
    法若干犯罪行為態樣，本質上原具有反覆、延續實行之特徵
    ，立法時既予特別歸類，定為犯罪構成要件之行為要素，則
    行為人基於概括之犯意，在密切接近之一定時、地持續實行
    之複次行為，倘依社會通念，於客觀上認為符合一個反覆、
    延續性之行為觀念者，於刑法評價上，即應僅成立一罪。學
    理上所稱「集合犯」之職業性、營業性或收集性等具有重複
    特質之犯罪均屬之；再銀行法第29條所謂之業務，係指反覆
    同種類行為為目的之社會活動而言，同一人在同一處所，違
    反銀行法規定而經營銀行業務，應不得再以連續犯論處（最
    高法院95年度臺上字第1079號、93年度臺上字第2588號判決
    意旨參照），被告亥○○自96年3月至10月間止，被告宇○○自96年3月至6月間止，先後多次非法辦理收受存款銀行業
    務之行為，依社會客觀通念，均符合一個反覆、延續性之行
    為觀念，均屬集合犯之實質上一罪關係。另臺灣臺北地方法
    院檢察署97年度偵緝字第1784號、97年度偵字第6293號、97
    年度偵緝字第1755、1756、1757、1758、1759、1760、1761
    、17 62、1763、1764、1765、1767、1859號移送併辦事實
    ，與起訴事實有集合犯之實質上一罪關係，本院自得併予審
    理。爰審酌被告亥○○、宇○○未經主管機關准許，擅自經
    營銀行收受存款業務，對國家金融秩序造成重大危害，損害
    影響多數投資人之財產法益，被告宇○○否認犯行，未見悔
    意；被告亥○○雖坦承犯行，惟其違法吸金之期間較被告宇
    ○○為長，所吸收之資金及所生之危害自較被告宇○○為大
    等一切情狀，分別量處如主文所示之刑。末按犯本法之罪，
    因犯罪所得財物或財產上利益，除應發還被害人或得請求損
    害賠償之人外，屬於犯人者，沒收之；如全部或一部不能沒
    收時，追徵其價額或以其財產抵償之，銀行法第136條之1定
    有明文。是依上開規定，本件犯罪所得於發還予被害人或得
    請求損害賠償之人後，如尚有餘，復屬於犯人者，始得沒收
    之。經查﹕本件並未扣得任何犯罪所得之物，且被告亥○○
    、宇○○所吸收之資金，除發放予投資人領取之紅利之外，
    並無從查證因犯罪所得財物之流向，是以本件尚無從認定被
    告亥○○、宇○○有何因犯罪所得之財物足以發還被害人或
    諭知沒收、追徵、抵償，爰不另為沒收之諭知，附此敘明。
貳、被告庚○○、丙○○無罪及被告亥○○、宇○○被訴詐欺取
    財罪不另為無罪之諭知部分：
一、公訴意旨另以﹕被告庚○○（對外稱徐國鈞）擔任金捷妮絲
    公司顧問，負責該公司事業制度方案業務；被告丙○○擔任
    金捷妮絲公司總務，負責該公司舉辦投資說明會之傳單、資
    料發送、準備茶水之工作。被告庚○○、丙○○知悉非依銀
    行法組織登記之銀行，不得經營收受存款業務，且不得收受
    投資或使加入股東或其他名義，向多數人或不特定人收受款
    項或吸收資金，而約定或給付與本件顯不相當之紅利、利息
    、股息或其他報酬，竟與被告亥○○、宇○○共犯上揭犯罪
    事實欄一所示之非法經營銀行業務犯行，被告亥○○、宇○○、庚○○、丙○○四人並共同基於詐欺取財之犯意聯絡，
    意圖為自己不法之所有，自96年3月間某日起，在臺中市之
    水舞饌、漾春天餐廳等處，對外舉辦投資說明會，會中輪流
    主持、說明，於說明會中佯稱越南金捷妮絲公司從事傳銷事
    業，販售美容儀器、健康食品、日常用品等事業獲取資金，
    且要在越南投資水力電廠、逃生梯、發展環保建築材料，獲
    利豐厚，足以發放紅利，且投資1單位3萬5000元，每週領回
    6000元紅利，共領8週云云，使壬○○、丑○○、卯○○○
    、癸○○○、戊○○均陷於錯誤，分別投資6萬5000元、6萬
    5000元、13萬5000元、26萬5000元、58萬5000元，並在臺中
    市某處，由壬○○、丑○○、卯○○○、癸○○○、戊○○
    將上揭投資款交被告亥○○或宇○○收受。嗣壬○○只領了
    幾次紅利、丑○○只領4次紅利、卯○○○只領2次紅利、癸○○○只領幾次紅利、戊○○只領25萬5000元紅利後，亥○○自96年6月起，則對外宣稱景氣不佳、公司週轉不靈等由
    ，向壬○○、丑○○、卯○○○、癸○○○、戊○○表示公
    司已無法依前揭紅利制度，繼續核發紅利，要壬○○、丑○○、卯○○○、癸○○○、戊○○拿合約書正本，換取亥○○簽發之本票，惟亥○○所簽發之本票，經提示不獲兌現，
    壬○○、丑○○、卯○○○、癸○○○、戊○○至此始知受
    騙，共詐得111萬5000元。因認被告庚○○、丙○○共同涉
    犯銀行法第125條第1項前段之非法經營銀行業務罪、刑法第
    339條第1項之詐欺取財罪嫌；認被告亥○○、宇○○尚共同
    涉犯刑法第339條第1項之詐欺取財罪嫌。
二、按犯罪事實應依證據認定之，無證據不得認定犯罪事實；又
    不能證明被告犯罪者，應諭知無罪之判決，刑事訴訟法第
    154條第2項、第301條第1項前段分別定有明文；且認定不利
    於被告之事實，須依積極證據，苟積極證據不足為不利於被
    告事實之認定時，即應為有利於被告之認定，更不必有何有
    利之證據，亦有最高法院30年上字第816號判例可資參照；
    並認定犯罪事實所憑之證據，雖不以直接證據為限，間接證
    據亦包括在內；然而無論直接或間接證據，其為訴訟上之證
    明，須於通常一般之人均不致有所懷疑，而得確信其為真實
    之程度者，始得據為有罪之認定，倘其證明尚未達到此一程
    度，而有合理之懷疑存在時，基於無罪推定之原則，即應為
    無罪之判決（最高法院76年度臺上字第4986號判例意旨參照
    ）。且按刑事訴訟法第161條第1項規定：檢察官就被告犯罪
    事實，應負舉證責任，並指出證明之方法。因此，檢察官對
    於起訴之犯罪事實，應負提出證據及說服之實質舉證責任。
    倘其所提出之證據，不足為被告有罪之積極證明，或其闡明
    之證明方法，無從說服法官以形成被告有罪之心證，基於無
    罪推定之原則，自應為被告無罪判決之諭知（最高法院92年
    度臺上字第128號判例意旨參照）。再刑法第339條第1項詐
    欺罪之成立，以意圖為自己或第三人不法所有，以詐術使人
    將本人或第三人之物交付為要件。所謂以詐術使人交付，必
    須被詐欺人因其詐術而陷於錯誤，若其所用方法，不能認為
    詐術，亦不致使人陷於錯誤，即不構成該罪（最高法院46年
    度臺上字第260號判例意旨參照）。
三、本件公訴人認被告庚○○、丙○○共同涉犯銀行法第125條
    第1項前段之非法經營銀行業務罪嫌；認被告亥○○、宇○○、庚○○、丙○○四人共同涉犯刑法第339條第1項之詐欺
    取財罪嫌，無非係以告訴人壬○○、丑○○、卯○○○、癸○○○、戊○○之指訴等，為其主要論據。訊據被告庚○○
    、丙○○均堅詞否認有何銀行法第125條第1項前段之非法經
    營銀行業務犯行或刑法第339條第1項之詐欺取財犯行。被告
    庚○○辯稱﹕係宇○○找伊過去幫忙，伊只有做傳統傳銷制
    度方案，沒有參與投資的部分等語。被告丙○○辯稱﹕係庚○○找伊過去幫忙，伊只有在場負責播放影片、協助說明逃
    生梯及幫忙倒茶水，沒有參與講解投資分紅之事等語。辯護
    人則為被告庚○○、丙○○辯護稱﹕被告庚○○、丙○○二
    人皆非金婕妮絲公司之員工，該二人雖有參與公司說明會，
    但純為臨時幫忙性質，並非在公司有特定職位或擔任固定工
    作，被告庚○○、丙○○二人對於投資計畫並無決策權、參
    與討論或更改等權限等語。被告亥○○、宇○○均否認有何
    詐欺犯行，被告亥○○辯稱﹕伊沒有行使詐術騙人等語（見
    本院卷第97頁反面）；被告宇○○辯稱﹕亥○○所經營的金
    婕妮絲公司在整個直銷界非常有名，伊想亥○○在業界非常
    有名，應不致做騙人的事等語；而被告宇○○之辯護人則為
    被告宇○○辯護稱﹕被告宇○○無不法所有之意圖等語。經
    查﹕
  (一)按銀行法第125條第1項之罪，以非銀行而經營收受存款、受
    託經理信託資金、公眾財產，或辦理國內外匯兌業務為要件
    。所謂收受存款，依同法第5條之1規定，係指向不特定之多
    數人收受款項、或吸收資金，並約定返還本金或給付相當或
    高於本金之行為而言。換言之，必其之取得款項、吸收資金
    ，係出於合法方法，但因經營收受存款、吸收資金業務未經
    依法核准、許可為非法者始足成立違反非銀行不得經營收受
    存款業務罪，如果行為人之取得款項，係基於不法原因如詐
    欺行為，因其並無「返還本金或給付相當或高於本金」之意
    思，縱有給付利息之約定，亦僅為詐取財物之方法而已，即
    非所謂之「收受存款」，應逕依詐欺罪論處，無成立銀行法
    第125條第1項之罪之餘地（最高法院86年度臺上字第7529號
    判決意旨參照）。本件公訴人一方面認被告庚○○、丙○○
    與被告亥○○、宇○○向不特定人收受存款、吸收資金，其
    取得款項係出於合法方法，係共犯銀行法第125條第1項之罪
    ；另方面又認被告庚○○、丙○○與被告亥○○、宇○○取
    得款項，係出於詐欺之不法原因，涉犯刑法詐欺取財罪，其
    前後之立論已非一致。
  (二)證人即告訴人戊○○於本院證稱﹕伊因李淑珍老師之介紹而
    投資金婕妮絲公司，是為了想要有賺錢的機會而決定投資，
    公司有給伊「共同經營回饋分紅契約書」等資料，並答應會
    給伊固定的紅利，可是付了不到1個月就沒有給紅利等語（
    見本院卷第165至166頁）；證人即告訴人丑○○於本院證稱
    ﹕伊因朋友壬○○告訴伊訊息，而投資金婕妮絲公司，公司
    發放紅利是直接透過帳戶匯款等語（見本院卷第167頁反面
    至第168頁）；證人即告訴人卯○○○於本院證稱﹕伊有投
    資金婕妮絲公司，是因為癸○○○告訴伊這是個很好賺錢的
    機會，跟伊說她自己投資1個月可以賺5、6萬元，所以伊就
    跟著投資等語（見本院卷第169頁）；證人即告訴人癸○○○於本院證稱﹕伊因朋友壬○○的介紹而投資金婕妮絲公司
    等語（見本院卷第170頁）；證人即告訴人壬○○於本院證
    稱﹕伊因為聽說金婕妮絲公司可以賺錢，所以在參加金婕妮
    絲公司說明會之後，投資金婕妮絲公司，公司是以匯到伊帳
    戶的方式發放紅利等語（見本院卷第171頁反面至第172頁）
    。是依上開證人之證言，彼等均認交付與金婕妮絲公司之款
    項，係屬投資款。而金婕妮絲公司確實經告訴人等之同意而
    與彼等約定如附表一所示之投資獲利方式，則有精英計畫申
    請書、股東共同經營分紅計畫表、金婕妮絲公司共同經營回
    饋分紅契約書等在卷可稽（見附表一之「相關證據及其出處
    」欄所載）。是以，告訴人等在決定是否投資金婕妮絲公司
    ，被告亥○○、宇○○、庚○○、丙○○並未對告訴人等施
    以任何詐術，告訴人等亦無陷於錯誤之虞，故與詐欺取財之
    構成要件不符。何況，告訴人等均有獲取金婕妮絲公司支付
    之部分紅利（見附表一之備註欄所載），倘金婕妮絲公司吸
    收資金之目的係為詐取財物，則應不致發放1期至7期不等之
    紅利，是亦難認被告亥○○、宇○○、庚○○、丙○○於主
    觀上有何不法所有之詐欺意圖。
  (三)又證人即共同被告亥○○於98年1月20日在本院證稱﹕庚○○、丙○○二人都沒有在金婕妮絲公司裡面任職，也都沒有
    參與金婕妮絲公司制度設計及修改，伊不曾跟庚○○、丙○○在公司中一起開會及討論公司營運等語（見本院卷第173
    、174頁正反面）。證人宇○○亦於98年3月17日在本院證稱
    ﹕伊有請庚○○、丙○○來金婕妮絲公司說明會上幫忙，丙○○是倒茶水、招呼客人，庚○○在業界是知名的講師，伊
    請他來上激勵課程，他們是義務性幫忙的，因為他們是伊的
    好朋友來幫忙，所以伊個人私下補貼他們車馬費，伊沒有拜
    託庚○○、丙○○跟參加說明會的人解釋公司投資分紅的制
    度等語（見本院卷第211頁正反面）。另證人即告訴人戊○○於本院證稱﹕伊到臺北參加金婕妮絲公司之說明會，有看
    到丙○○在現場，好像是負責操作電腦播放POWERPOINT，所
    播放的內容是公司的願景，丙○○應該是沒有跟伊說過公司
    的紅利制度，庚○○沒有跟伊說過公司的紅利制度等語（見
    本院卷第166頁反面、第167頁）；證人即告訴人丑○○於本
    院證稱﹕伊曾參加過金婕妮絲公司臺北、臺中的說明會，臺
    中的說明會是丙○○負責製作POWERPOINT播放，庚○○在旁
    協助等語（見本院卷第168頁）；證人即告訴人壬○○於本
    院證稱﹕在說明會上，丙○○有負責播放影片，最主要講解
    的人是宇○○，庚○○及丙○○遇到伊等有疑問詢問時也都
    會答覆等語（見本院卷第172頁）。依上開證人之證述，並
    無證據顯示被告庚○○、丙○○有與投資人簽訂投資契約書
    ，或約定或給付與本金顯不相當之紅利，或其等對金婕妮絲
    公司之以高額利潤吸金之制度具有決策權或參與討論等情事
    。另被告丙○○雖自承曾有1次幫忙收過投資人之投資款（
    見本院卷第219頁反面），證人即告訴人癸○○○亦於本院
    審理時證稱其曾將投資款交給丙○○等語，惟查證人癸○○○究竟交付多少錢給丙○○，其於本院表示已不記得（見本
    院卷第170頁反面），復查證人癸○○○於96年11月9日偵查
    中係稱將投資款以現金交付被告宇○○，並未提及將投資款
    交付被告丙○○（見臺灣臺中地方法院檢察署96年度他字第
    3291號卷第49頁），是證人癸○○○關於投資款交付何人之
    陳述，前後所言顯有不一。而縱認被告丙○○曾經代收過1
    次投資款，亦難據此即認被告丙○○具有「反覆經營」收受
    存款「業務」之違反銀行法犯行。從而，本件尚難僅以被告
    庚○○、丙○○曾於金婕妮絲公司說明會在場協助幫忙之情
    ，即率認被告庚○○、丙○○與被告亥○○、宇○○就上開
    違反銀行法之犯行間有犯意聯絡及行為分擔。
四、綜上所述，公訴人就起訴被告庚○○、丙○○共同涉犯銀行
    法第125條第1項前段之非法經營銀行業務罪、刑法第339條
    第1項之詐欺取財罪嫌，及起訴被告亥○○、宇○○另涉犯
    刑法第339條第1項之詐欺取財罪嫌部分，尚未提出適合於證
    明犯罪事實之積極證據，並說明其證據方法與待證事實之關
    係，且經本院就卷內訴訟資料審酌，復無法獲得有罪之心證
    ，則被告亥○○、宇○○、庚○○、丙○○上開被訴部分屬
    不能證明，揆諸前揭規定及判例意旨，應就被告庚○○、丙○○被訴部分為無罪之諭知；又本院原應就被告亥○○、宇
    ○○被訴詐欺取財部分為無罪之諭知，惟因公訴人認為被告
    亥○○、宇○○被訴詐欺取財部分與前開違反銀行法之犯行
    間有想像競合犯之裁判上一罪關係，是本院爰就被告亥○○
    、宇○○被訴詐欺取財部分，不另為無罪之諭知，併予說明
    。
據上論斷，應依刑事訴訟法第299條第1項前段、第301條第1項前
段，銀行法第125條第1項前段，刑法第11條前段、第28項，判決
如主文。
本案經檢察官巳○○到庭執行職務。
中    華    民    國    98    年    5    月    12    日
                  刑事第十五庭  審判長法  官  巫淑芳
                                      法  官  劉麗瑛
                                      法  官  戴嘉慧
上正本證明與原本無異。
如不服本判決，應於收受送達後10日內向本院提出上訴書狀（應
敘述具體理由並附繕本）。
上訴書狀如未敘述理由，應於上訴期間屆滿後20日內補提理由書
於本院。
告訴人或被害人對於判決如有不服具備理由請求檢察官上訴者，
其上訴期間之計算係以檢察官收受判決正本之日期為準。
                                      書記官  劉晴芬
中    華    民    國    98    年    5    月    12    日
【附錄本案論罪科刑法條】
銀行法第125條
違反第29條第1項規定者，處3年以上10年以下有期徒刑，得併科
新臺幣1千萬元以上2 億元以下罰金。其犯罪所得達新臺幣1億元
以上者，處7年以上有期徒刑，得併科新臺幣2500萬元以上5億元
以下罰金。
經營銀行間資金移轉帳務清算之金融資訊服務事業，未經主管機
關許可，而擅自營業者，依前項規定處罰。
法人犯前二項之罪者，處罰其行為負責人。
銀行法第29條
（禁止非銀行收受存款及違反之處罰）
除法律另有規定者外，非銀行不得經營收受存款、受託經理信託
資金、公眾財產或辦理國內外匯兌業務。
違反前項規定者，由主管機關或目的事業主管機關會同司法警察
機關取締，並移送法辦；如屬法人組織，其負責人對有關債務，
應負連帶清償責任。
執行前項任務時，得依法搜索扣押被取締者之會計帳簿及文件，
並得拆除其標誌等設施或為其他必要之處置。
銀行法第29條之1
（視為收受存款）
以借款、收受投資、使加入為股東或其他名義，向多數人或不特
定之人收受款項或吸收資金，而約定或給付與本金顯不相當之紅
利、利息、股息或其他報酬者，以收受存款論。
【附表一】
┌──┬───┬──────┬─────┬──────────┬─────────┬─────┐
│編號│被害人│投 資 時 間 │ 投資金額 │    獲 利 方 式     │相關證據及其出處  │   備註   │
│    │      │            │（新臺幣）│                    │                  │          │
├──┼───┼──────┼─────┼──────────┼─────────┼─────┤
│ １ │壬○○│96年5月10日 │3萬5000元 │投資1單位3萬5000元，│菁英計畫申請書影本│壬○○已領│
│    │      │            │          │分8週領取利潤，每週 │1份、股東共同經營 │5次，共3萬│
│    │      │            │          │領6000元，共可領4萬 │分紅計畫表1紙、蕭 │元（見97年│
│    │      │            │          │8000元。            │志中簽發之受款人為│附民字第44│
│    │      │            │          │（投資報酬率達37%， │壬○○、金額為5000│4號卷第4頁│
│    │      │            │          │換算為年利率為240%）│元之本票影本1紙（ │）。      │
│    │      │            │          │                    │見96年他字第3291號│          │
│    │      │            │          │                    │卷第8、9、18頁）  │          │
├──┼───┼──────┼─────┼──────────┼─────────┼─────┤
│ ２ │許嘉君│96年4月25日 │3萬5000元 │投資3萬5000元（相當 │菁英計畫申請書影本│許嘉君已領│
│    │（許月│            │          │於美金1000元），分  │1份、利潤表1紙、蕭│7次共1萬22│
│    │英之女│            │          │24週領取利潤，第1至 │志中簽發之受款人為│50元（見97│
│    │）    │            │          │12週各領美金50元，第│許嘉君、金額為2萬 │年附民字第│
│    │      │            │          │13至24週各領美金75元│2750元之本票影本1 │444號卷第4│
│    │      │            │          │，共可領5萬2500元（ │紙（見96年他字第  │頁）。    │
│    │      │            │          │相當於美金1500元）。│3291號卷第8、10、 │          │
│    │      │            │          │（投資報酬率達50%， │16頁）            │          │
│    │      │            │          │換算為年利率為108%）│                  │          │
├──┼───┼──────┼─────┼──────────┼─────────┼─────┤
│ ３ │許執柯│96年5月16日 │3萬5000元 │投資1單位3萬5000元，│菁英計畫申請書影本│許執柯已領│
│    │（許月│            │          │分8週領取利潤，每週 │1份、亥○○簽發之 │4次共2萬40│
│    │英之父│            │          │領6000元，共可領4萬 │受款人為許執柯，金│00元（見97│
│    │）    │            │          │8000元。            │額為1萬1000元之本 │年附民字第│
│    │      │            │          │（投資報酬率達37%， │票影本1紙、股東共 │444號卷第5│
│    │      │            │          │換算為年利率為240%）│同經營分紅計畫表1 │頁）。    │
│    │      │            │          │                    │紙（見96年他字第32│          │
│    │      │            │          │                    │91號卷第8、11、18 │          │
│    │      │            │          │                    │頁）              │          │
├──┼───┼──────┼─────┼──────────┼─────────┼─────┤
│ ４ │丑○○│96年5月11日 │3萬5000元 │投資1單位3萬5000元，│菁英計畫申請書1份 │丑○○共領│
│    │      │            │          │分8週領取利潤，每週 │、股東共同經營分紅│4次利潤（ │
│    │      │            │          │領6000元，共可領4萬 │計畫表1紙、亥○○ │見96年他字│
│    │      │            │          │8000元。            │簽發之受款人為陳耀│第3291號卷│
│    │      │            │          │（投資報酬率達37%， │宗、金額為5000元之│第4頁）。 │
│    │      │            │          │換算為年利率為240%）│本票影本1紙（見96 │          │
│    │      │            │          │                    │年他字第3291號卷第│          │
│    │      │            │          │                    │19至21頁）        │          │
│    │      ├──────┼─────┼──────────┼─────────┼─────┤
│    │      │            │6萬5000元 │投資6萬5000元，分16 │「1+1優惠專案」1紙│丑○○共領│
│    │      │            │          │週領取利潤，第1至8週│（見96年他字第3291│4次利潤（ │
│    │      │            │          │各領8500元，第9至16 │號卷第6-1頁）     │見96年他字│
│    │      │            │          │週各領2500元，共可領│                  │第3291號卷│
│    │      │            │          │8萬8000元。         │                  │第4頁）。 │
│    │      │            │          │（投資報酬率達35%， │                  │          │
│    │      │            │          │換算為年利率為114%）│                  │          │
├──┼───┼──────┼─────┼──────────┼─────────┼─────┤
│ ５ │曾廖守│96年6月1日  │6萬5000元 │投資6萬5000元，分16 │共同經營回饋分紅契│卯○○○共│
│    │耳    │            │          │週領取利潤，第1至8週│約書影本1份、「1+1│領2次利潤 │
│    │      │            │          │各領8500元，第9至16 │優惠專案」1紙、獎 │（見96年他│
│    │      │            │          │週各領2500元，共可領│金發放時間表1紙、 │字第3291號│
│    │      │            │          │8萬8000元。         │卯○○○之郵局存簿│卷第4頁） │
│    │      │            │          │                    │明細影本1紙（見96 │。        │
│    │      │            │          │（投資報酬率達35%， │年他字第3291號卷第│          │
│    │      │            │          │換算為年利率為114%）│6、57至62頁）     │          │
├──┼───┼──────┼─────┼──────────┼─────────┼─────┤
│ ６ │許陳錦│96年5月9日  │3萬5000元 │投資1單位3萬5000元，│共同經營回饋分紅契│癸○○○已│
│    │鉛    │            │          │分8週領取利潤，每週 │約書影本1份、股東 │領5次，共3│
│    │      │            │          │領6000元，共可領4萬 │共同經營分紅計畫表│萬元（見97│
│    │      │            │          │8000元。            │1紙、癸○○○之合 │年附民字第│
│    │      │            │          │（投資報酬率達37%， │作金庫銀行帳戶存摺│479號卷第5│
│    │      │            │          │換算為年利率為240%）│明細影本2紙（見96 │頁）。    │
│    │      │            │          │                    │年他字第3444號卷第│          │
│    │      │            │          │                    │22至30頁）        │          │
│    │      ├──────┼─────┼──────────┼─────────┼─────┤
│    │      │96年5月11日 │3萬5000元 │投資1單位3萬5000元，│共同經營回饋分紅契│癸○○○已│
│    │      │            │          │分8週領取利潤，每週 │約書影本1份、股東 │領5次共3萬│
│    │      │            │          │領6000元，共可領4萬 │共同經營分紅計畫表│元（見97年│
│    │      │            │          │8000元。            │1紙、癸○○○之合 │附民字第47│
│    │      │            │          │（投資報酬率達37%， │作金庫銀行帳戶存摺│9卷第5頁）│
│    │      │            │          │換算為年利率為240%）│明細影本2紙（見96 │。        │
│    │      │            │          │                    │年他字第3444號卷第│          │
│    │      │            │          │                    │15至19頁、第28至30│          │
│    │      │            │          │                    │頁）              │          │
├──┼───┼──────┼─────┼──────────┼─────────┼─────┤
│ ７ │戊○○│96年5月29日 │8單位之6萬│投資1單位6萬5000元，│「1+1優惠專案」1紙│戊○○就其│
│    │（原名│            │5000元，合│分16週領取利潤，第1 │、菁英計畫申請書影│名義及其子│
│    │王洪采│            │計52萬元  │至8週各領8500元，第 │本1紙、共同經營回 │甲○○名義│
│    │鈴）  │            │          │9至16週各領2500元， │饋分紅契約書影本1 │之合計9單 │
│    │      │            │          │共可領8萬8000元。   │份、匯款單影本1紙 │位之投資，│
│    │      │            │          │（投資報酬率達35%， │、亥○○簽發之受款│共領3次之 │
│    │      │            │          │換算為年利率為114%）│人為王洪彩鈴、金額│利潤，共計│
│    │      │            │          │                    │為31萬6000元之本票│22萬9500元│
│    │      │            │          │                    │影本1紙（見97年偵 │（見97年偵│
│    │      │            │          │                    │字第258號卷第31、 │字第258卷 │
│    │      │            │          │                    │35、40至42、48、50│第6頁）。 │
│    │      │            │          │                    │頁）              │          │
├──┼───┼──────┼─────┼──────────┼─────────┤          │
│ ８ │甲○○│96年5月29日 │6萬5000元 │投資1單位6萬5000元，│「1+1優惠專案」1紙│          │
│    │（洪素│            │          │分16週領取利潤，第1 │、菁英計畫申請書影│          │
│    │瓊之子│            │          │至8週各領8500元，第 │本1紙、共同經營回 │          │
│    │）    │            │          │9至16週各領2500元， │饋分紅契約書影本1 │          │
│    │      │            │          │共可領8萬8000元。   │份、匯款單影本1紙 │          │
│    │      │            │          │（投資報酬率達35%， │、亥○○簽發之受款│          │
│    │      │            │          │換算為年利率為114%）│人為甲○○、金額為│          │
│    │      │            │          │                    │3萬9500元之本票影 │          │
│    │      │            │          │                    │本1紙（見97年偵字 │          │
│    │      │            │          │                    │第258號卷第31、36 │          │
│    │      │            │          │                    │至39、48、50頁）  │          │
├──┼───┼──────┼─────┼──────────┼─────────┼─────┤
│ ９ │未○○│96年6月6日  │6萬5000元 │投資1單位6萬5000元，│共同經營回饋分紅契│未○○僅領│
│    │      │            │          │分16週領取利潤，第1 │約書影本1份、匯款 │1次8500元 │
│    │      │            │          │至8週各領8500元，第 │單影本1紙、「1+1優│（見97年偵│
│    │      │            │          │9至16週各領2500元， │惠專案」1紙（見97 │字第258號 │
│    │      │            │          │共可領8萬8000元。   │年偵字第258號卷第 │卷第7頁反 │
│    │      │            │          │（投資報酬率達35%， │43、49、31頁）    │面）。    │
│    │      │            │          │換算為年利率為114%）│                  │          │
├──┼───┼──────┼─────┼──────────┼─────────┼─────┤
│１０│朱鋒│96年6月14日 │7萬元     │原本投資1單位6萬5000│匯款單影本1紙、蕭 │          │
│    │（黃齡│            │          │元，分16週領取利潤，│志中簽發之受款人為│          │
│    │瑤之子│            │          │第1至8週各領8500元，│朱鋒，金額7萬元 │          │
│    │）    │            │          │第9至16週各領2500元 │之本票影本1紙（見 │          │
│    │      │            │          │，共可領8萬8000元， │97年偵字第258號卷 │          │
│    │      │            │          │但金婕妮絲公司職員稱│第49、51頁）      │          │
│    │      │            │          │已過優惠期限，須繳7 │                  │          │
│    │      │            │          │萬元（見97年偵字第  │                  │          │
│    │      │            │          │258號卷第7頁反面）。│                  │          │
│    │      │            │          │（投資報酬率達25%， │                  │          │
│    │      │            │          │換算為年利率為81%） │                  │          │
└──┴───┴──────┴─────┴──────────┴─────────┴─────┘
【附表二】
┌──┬───┬──────┬─────┬──────────┬─────────┐
│編號│被害人│ 投資時間   │ 投資金額 │   獲  利  方  式   │  備          註  │
│    │      │            │（新臺幣）│                    │                  │
├──┼───┼──────┼─────┼──────────┼─────────┤
│ １ │金筱蘭│96年7月24日 │20萬元    │共投資50萬元，期間6 │金筱蘭前後依約僅領│
│    │      ├──────┼─────┤個月，第1至第5個月，│回共計20萬元之款項│
│    │      │96年8月8日  │30萬元    │每月可領回10萬元，第│。                │
│    │      │            │          │6個月可以領回15萬元 │                  │
│    │      │            │          │，共可領回65萬元。  │                  │
│    │      │            │          │（投資報酬率達30%， │                  │
│    │      │            │          │ 換算為年利率為60%）│                  │
│    │      ├──────┼─────┼──────────┤                  │
│    │      │96年9月17日 │20萬元    │共投資100萬元，期間 │                  │
│    │      ├──────┼─────┤6個月，第1至第5個月 │                  │
│    │      │96年9月20日 │80萬元    │，每月可領回20萬元，│                  │
│    │      │            │          │第6個月可領回50萬元 │                  │
│    │      │            │          │，共可領回150萬元。 │                  │
│    │      │            │          │（投資報酬率達50%， │                  │
│    │      │            │          │ 換算為年利率為100% │                  │
│    │      │            │          │）                  │                  │
├──┼───┼──────┼─────┼──────────┼─────────┤
│ ２ │丁○○│96年8月10日 │5萬元     │投資每1單位5萬元，期│丁○○前後依約僅領│
│    │      │            │          │間6個月，第1至第5個 │回共計2萬元之款項 │
│    │      │            │          │月，每月可領回1萬元 │。                │
│    │      │            │          │（2000元車馬費+8000 │                  │
│    │      │            │          │元本金），第6個月可 │                  │
│    │      │            │          │以領回1萬5000元（本 │                  │
│    │      │            │          │金1萬元+5000元紅利）│                  │
│    │      ├──────┼─────┤，共可領回6萬5000元 │                  │
│    │      │96年9月13日 │5萬元     │。                  │                  │
│    │      │            │          │（投資報酬率達30%， │                  │
│    │      │            │          │ 換算為年利率為60%）│                  │
│    │      ├──────┼─────┼──────────┤                  │
│    │      │96年9月19日 │3單位之5萬│投資3單位合計15萬元 │                  │
│    │      │            │元，合計15│，期間6個月，第1至第│                  │
│    │      │            │萬元      │5個月，每月可領回3萬│                  │
│    │      │            │          │元（6000元車馬費+2萬│                  │
│    │      │            │          │4000元本金），第6個 │                  │
│    │      │            │          │月可以領回4萬5000元 │                  │
│    │      │            │          │（本金3萬元+1萬5000 │                  │
│    │      │            │          │元紅利），共可領回  │                  │
│    │      │            │          │19萬5000元。        │                  │
│    │      │            │          │（投資報酬率達30%， │                  │
│    │      │            │          │ 換算為年利率為60%）│                  │
├──┼───┼──────┼─────┼──────────┼─────────┤
│ ３ │宙○○│96年8 月20日│5萬元     │投資每1單位5萬元，期│宙○○未曾領得任何│
│    │      │            │          │間6個月，第1至第5個 │款項。            │
│    │      │            │          │月，每月可領回1萬元 │                  │
│    │      │            │          │（2000元車馬費+8000 │                  │
│    │      │            │          │元本金），第6個月可 │                  │
│    │      │            │          │以領回1萬5000元（本 │                  │
│    │      │            │          │金1萬元+5000元紅利）│                  │
│    │      │            │          │，共可領回6萬5000元 │                  │
│    │      │            │          │。                  │                  │
│    │      │            │          │（投資報酬率達30%， │                  │
│    │      │            │          │ 換算為年利率為60%）│                  │
│    │      ├──────┼─────┼──────────┤                  │
│    │      │96年8月24日 │2單位之5萬│投資2單位合計10萬元 │                  │
│    │      │            │元，合計10│，期間6個月，第1至第│                  │
│    │      │            │萬元。    │5個月，每月可領回2萬│                  │
│    │      │            │          │元（4000元車馬費+1萬│                  │
│    │      ├──────┼─────┤6000元本金），第6個 │                  │
│    │      │96年9月27日 │2單位之5萬│月可以領回3萬元（本 │                  │
│    │      │            │元，合計10│金2萬元+1萬元紅利） │                  │
│    │      │            │萬元。    │，共可領回13萬。    │                  │
│    │      │            │          │（投資報酬率達30%， │                  │
│    │      │            │          │ 換算為年利率為60%）│                  │
├──┼───┼──────┼─────┼──────────┼─────────┤
│ ４ │午○○│96年8月20日 │5萬元     │投資每1單位5萬元，期│午○○依約僅領回1 │
│    │      │            │          │間6個月，第1至第5個 │萬元之款項。      │
│    │      │            │          │月，每月可領回1萬元 │                  │
│    │      │            │          │（2000 元車馬費+8000│                  │
│    │      │            │          │元本金），第6個月可 │                  │
│    │      │            │          │以領回1萬5000元（本 │                  │
│    │      │            │          │金1萬元+5000元紅利）│                  │
│    │      │            │          │，共可領回6萬5000元 │                  │
│    │      │            │          │。                  │                  │
│    │      │            │          │（投資報酬率達30%， │                  │
│    │      │            │          │ 換算為年利率為60%）│                  │
├──┼───┼──────┼─────┼──────────┼─────────┤
│ ５ │寅○○│96年8月29日 │5萬元     │投資每1單位5萬元，期│寅○○依約僅領回共│
│    │      │            │          │間6個月，第1至第5個 │計1萬元之款項。   │
│    │      │            │          │月，每月可領回1萬元 │                  │
│    │      │            │          │（2000元車馬費+8000 │                  │
│    │      │            │          │元本金），第6個月可 │                  │
│    │      │            │          │以領回1萬5000元（本 │                  │
│    │      │            │          │金1萬元+5000元紅利）│                  │
│    │      │            │          │，共可領回6萬5000元 │                  │
│    │      │            │          │。                  │                  │
│    │      │            │          │（投資報酬率達30%， │                  │
│    │      │            │          │ 換算為年利率為60%）│                  │
│    │      ├──────┼─────┼──────────┤                  │
│    │      │96年10月12日│4單位之5萬│投資4單位合計20萬元 │                  │
│    │      │            │元，合計20│，期間6個月，第1至第│                  │
│    │      │            │萬元。    │5個月，每月可領回4萬│                  │
│    │      │            │          │元（8000元車馬費+3萬│                  │
│    │      │            │          │2000元本金），第6個 │                  │
│    │      │            │          │月可領回6萬元（本金 │                  │
│    │      │            │          │4萬元+2萬元紅利）， │                  │
│    │      │            │          │共可領回26萬元。    │                  │
│    │      │            │          │（投資報酬率達30%， │                  │
│    │      │            │          │ 換算為年利率為60%）│                  │
├──┼───┼──────┼─────┼──────────┼─────────┤
│ ６ │乙○○│96年8月29日 │5萬元     │投資每1單位5萬元，期│乙○○依約僅領回1 │
│    │      │            │          │間6個月，第1至第5個 │萬元之款項。      │
│    │      │            │          │月，每月可領回1萬元 │                  │
│    │      │            │          │（2000元車馬費+8000 │                  │
│    │      │            │          │元本金），第6個月可 │                  │
│    │      │            │          │以領回1萬5000元（本 │                  │
│    │      │            │          │金1萬元+5000元紅利）│                  │
│    │      │            │          │，共可領回6萬5000元 │                  │
│    │      │            │          │。                  │                  │
│    │      │            │          │（投資報酬率達30%， │                  │
│    │      │            │          │ 換算為年利率為60%）│                  │
├──┼───┼──────┼─────┼──────────┼─────────┤
│ ７ │辰○○│96年9月17日 │2單位之5萬│投資2單位合計10萬元 │辰○○未曾領得任何│
│    │      │            │元，合計10│，期間6個月，第1至第│款項。            │
│    │      │            │萬元      │5個月，每月可領回2萬│                  │
│    │      │            │          │元（4000元車馬費+1萬│                  │
│    │      │            │          │6000元本金），第6個 │                  │
│    │      ├──────┼─────┤月可以領回3萬元（本 │                  │
│    │      │96年10月9日 │2單位之5萬│金2萬元+1萬元紅利） │                  │
│    │      │            │元，合計10│，共可領回13萬元。  │                  │
│    │      │            │萬元      │（投資報酬率達30%， │                  │
│    │      │            │          │ 換算為年利率為60%）│                  │
├──┼───┼──────┼─────┼──────────┼─────────┤
│ ８ │申○○│96年10月5日 │10萬元    │投資每1單位10萬元， │申○○未曾領得任何│
│    │      │            │          │期間6個月，第1至第5 │款項。            │
│    │      │            │          │個月，每月可領回2萬 │                  │
│    │      │            │          │元（4000元車馬費+1萬│                  │
│    │      │            │          │6000元本金），第6個 │                  │
│    │      │            │          │月可以領回3萬元（本 │                  │
│    │      │            │          │金2萬元+1萬元紅利） │                  │
│    │      │            │          │，共可領回13萬元。  │                  │
│    │      │            │          │                    │                  │
│    │      │            │          │（投資報酬率達30%， │                  │
│    │      │            │          │ 換算為年利率為60%）│                  │
├──┼───┼──────┼─────┼──────────┼─────────┤
│ ９ │己○○│96年10月18日│5萬元     │投資每1單位5萬元，期│己○○未曾領得任何│
│    │      │            │          │間6個月，第1至第5個 │款項。            │
│    │      │            │          │月，每月可領回1萬元 │                  │
│    │      │            │          │（2000元車馬費+8000 │                  │
│    │      │            │          │元本金），第6個月可 │                  │
│    │      │            │          │以領回1萬5000元（本 │                  │
│    │      │            │          │金1萬元+5000元紅利）│                  │
│    │      │            │          │，共可領回6萬5000元 │                  │
│    │      │            │          │。                  │                  │
│    │      │            │          │（投資報酬率達30%， │                  │
│    │      │            │          │ 換算為年利率為60%）│                  │
├──┼───┼──────┼─────┼──────────┼─────────┤
│１０│子○○│96年8月10日 │2單位之5萬│投資每1單位10萬元， │子○○依約僅領回2 │
│    │      │            │元，合計10│期間6個月，第1至第5 │萬元之款項。      │
│    │      │            │萬元      │個月，每月可領回2萬 │                  │
│    │      │            │          │元（4000元車馬費+1萬│                  │
│    │      │            │          │6000元本金），第6個 │                  │
│    │      │            │          │月可以領回3萬元（本 │                  │
│    │      │            │          │金2萬元+1萬元紅利） │                  │
│    │      │            │          │，共可領回13萬元。  │                  │
│    │      │            │          │（投資報酬率達30%， │                  │
│    │      │            │          │ 換算為年利率為60%）│                  │
├──┼───┼──────┼─────┼──────────┼─────────┤
│１１│酉○○│96年8月10日 │3單位之5萬│投資3單位合計15萬元 │酉○○依約僅領回2 │
│    │      │            │元，合計15│，期間6個月，第1至第│萬元之款項        │
│    │      │            │萬元      │5個月，每月可領回3萬│                  │
│    │      │            │          │元（6000元車馬費+2萬│                  │
│    │      │            │          │4000元本金），第6個 │                  │
│    │      │            │          │月可以領回4萬5000元 │                  │
│    │      │            │          │（本金3萬元+1萬5000 │                  │
│    │      │            │          │元紅利），共可領回  │                  │
│    │      │            │          │19萬5000元。        │                  │
│    │      │            │          │（投資報酬率達30%， │                  │
│    │      │            │          │ 換算為年利率為60%）│                  │
├──┼───┼──────┼─────┼──────────┼─────────┤
│１２│天○○│96年9月30日 │5萬元     │投資每1單位5萬元，期│天○○依約僅領回1 │
│    │      │            │          │間6個月，第1至第5個 │萬元之款項        │
│    │      │            │          │月，每月可領回1萬元 │                  │
│    │      │            │          │（2000元車馬費+8000 │                  │
│    │      │            │          │元本金），第6個月可 │                  │
│    │      │            │          │以領回1萬5000元（本 │                  │
│    │      │            │          │金1萬元+5000元紅利）│                  │
│    │      │            │          │，共可領回6萬5000元 │                  │
│    │      │            │          │。                  │                  │
│    │      │            │          │（投資報酬率達30%， │                  │
│    │      │            │          │ 換算為年利率為60%）│                  │
├──┼───┼──────┼─────┼──────────┼─────────┤
│１３│辛○○│96年8月8日  │10單位之5 │投資10單位共50萬元，│辛○○依約僅領回2 │
│    │      │            │萬元，合計│期間6個月，第1至第5 │次紅利            │
│    │      │            │50萬元    │個月，每月可領回10萬│                  │
│    │      │            │          │元，第6個月可以領回 │                  │
│    │      │            │          │15 萬元，共可領回65 │                  │
│    │      │            │          │萬元。              │                  │
│    │      │            │          │（投資報酬率達30%， │                  │
│    │      │            │          │ 換算為年利率為60%）│                  │
│    │      ├──────┼─────┼──────────┤                  │
│    │      │96年9月7日  │8單位之5萬│ 投資8單位，合計40  │                  │
│    │      │            │元，合計40│ 萬元，期間6個月，第│                  │
│    │      │            │萬元      │ 1至第5個月，每月可 │                  │
│    │      │            │          │ 領回8萬元（1萬6000 │                  │
│    │      │            │          │ 元車馬費+6萬4000元 │                  │
│    │      │            │          │ 本金），第6個月可以│                  │
│    │      │            │          │ 領回30萬元（車馬費 │                  │
│    │      │            │          │ 10萬元+15萬元本金+5│                  │
│    │      │            │          │ 萬元紅利），共可領 │                  │
│    │      │            │          │ 回70萬元。         │                  │
│    │      │            │          │ （投資報酬率達75%，│                  │
│    │      │            │          │  換算為年利率為150%│                  │
│    │      │            │          │  ）                │                  │
├──┼───┼──────┼─────┼──────────┼─────────┤
│１４│戌○○│96年8月17日 │2單位之5萬│投資2單位合計10萬元 │戌○○依約僅領回2 │
│    │      │            │元，合計10│，期間6個月，第1至第│萬元之款項。      │
│    │      │            │萬元      │5個月，每月可領回2萬│                  │
│    │      │            │          │元（4000元車馬費+1萬│                  │
│    │      │            │          │6000元本金），第6個 │                  │
│    │      │            │          │月可以領回3萬元（本 │                  │
│    │      │            │          │金2萬元+1萬元紅利） │                  │
│    │      │            │          │，共可領回13萬。    │                  │
│    │      │            │          │（投資報酬率達30%， │                  │
│    │      │            │          │ 換算為年利率為60%）│                  │
│    │      ├──────┼─────┼──────────┤                  │
│    │      │96年9月20日 │10單位之5 │投資每10單位，合計50│                  │
│    │      │            │萬元，合計│萬元，期間6個月，第1│                  │
│    │      │            │50萬元    │至第5個月，每月可領 │                  │
│    │      │            │          │回10萬元（3萬元車馬 │                  │
│    │      │            │          │費+7萬元本金），第6 │                  │
│    │      │            │          │個月可以領回20萬元（│                  │
│    │      │            │          │15萬元本金+5萬元紅利│                  │
│    │      │            │          │），共可領回70萬。  │                  │
│    │      │            │          │（投資報酬率達40%， │                  │
│    │      │            │          │ 換算為年利率為80%  │                  │
└──┴───┴──────┴─────┴──────────┴─────────┘


司法院資訊處製作；財團法人民間司法改革基金會備份。
